臺灣彰化地方法院刑事裁定　　　　　　 100年度聲字第1473號
聲　請　人
即　被　告　黃瑞成
上列聲請人即被告因強盜案件（100 年度訴字第961 號），聲請
具保停止羈押，本院裁定如下：
    主  文
聲請駁回。
    理  由
一、聲請人即被告黃瑞成因強盜案件，前經本院訊問後，認犯罪
    嫌疑重大，有相當理由足認為有勾串共犯或證人之虞，且所
    犯加重強盜罪為死刑、無期徒刑或最輕本刑為5 年以上有期
    徒刑之罪，非予羈押顯難進行審判，且被告犯行危害社會治
    安重大，有羈押之必要，乃依刑事訴訟法第101 條第1 項第
    3 款規定，於民國100 年8 月3 日裁定羈押在案。
二、聲請意旨略以：被告坦承犯行，對犯罪事實並無爭執，積極
    證據已堪認定被告所犯之罪，實無繼續羈押之必要。被告所
    犯係最輕本刑7 年以上有期徒刑之重罪，雖重罪常伴有逃亡
    、滅證之高度可能，惟被告既坦承犯罪事實，斷無滅證或反
    覆實施同一犯罪或犯他罪之虞；又被告居有定所，亦有正當
    職業，須維持家中生計及侍奉雙親，被告並無前科，此次係
    一時酒後誤蹈法網，犯後協助警方查緝同案共犯到案，亦與
    被害人積極和解中，且深具悔意，願意接受法律制裁，而無
    逃亡或棄保潛逃之可能，懇請准予具保停止羈押等語。
三、按刑事訴訟法第101 條第1 項第3 款規定，於被告犯該款規
    定之罪，犯罪嫌疑重大，且有相當理由認為有逃亡、湮滅、
    偽造、變造證據或勾串共犯或證人之虞，非予羈押，顯難進
    行追訴、審判或執行者，得羈押之。於此範圍內，該條款規
    定符合憲法第23條之比例原則，與憲法第8 條保障人民身體
    自由及第16條保障人民訴訟權之意旨，尚無牴觸，大法官釋
    字第665 號解釋闡述甚明。經查，被告於本院訊問時固坦承
    預備強盜及加重強盜犯行，惟供述內容與共犯所述之細節互
    有不符，且與被害人所述情節相異，被告具體犯罪情節及其
    與共犯間之分工情節，攸關其罪刑輕重，自仍有相當理由足
    認其有勾串共犯及證人之虞，而其所涉加重強盜罪為最輕本
    刑7 年以上有期徒刑之罪，合於刑事訴訟法第101 條第1 項
    第3 款所定羈押要件，此項羈押原因迄仍存在，且命被告具
    保、責付或限制住居等侵害較小之手段，顯不足以確保審判
    及執行程序之順利進行。又被告所涉加重強盜罪，乃嚴重危
    害社會治安之犯行，為避免國家刑罰權難以實現之危險，羈
    押被告乃為維持重大社會秩序所必要，自具有正當性，而仍
    有繼續羈押被告之必要，且無法因具保而使本案羈押原因消
    滅，是聲請人聲請具保停止羈押，尚難准許。又本院並非以
    刑事訴訟法第101 條第1 項第1 款「有事實足認為有逃亡之
    虞」、第101 條之1 第1 項「有事實足認為有反覆實施同一
    犯罪之虞」之規定為羈押原因，聲請人稱其無各該款項之羈
    押原因，核與本案羈押原因與必要性無涉。至聲請意旨所稱
    家中有雙親需照顧等情，核與本院審酌被告是否犯罪嫌疑重
    大，有無刑事訴訟法第101 條、第101 條之1 所定情形，及
    有無保全被告或證據使刑事訴訟程序順利進行之必要等要件
    無涉，非在斟酌之列。
四、綜上，本件聲請尚難准許，應予駁回。爰依刑事訴訟法第12
    1 條第1 項，裁定如主文。
中    華    民    國   100    年    8     月    11    日
                  刑事第一庭  審判長法  官  余仕明
                                    法  官  胡宜如
                                    法  官  楊舒嵐
以上正本證明與原本無異。
如不服本裁定，應於裁定送達後五日內向本院提出抗告狀(須附
抗告狀繕本 )。
中    華    民    國   100    年    8     月    11    日
                                    書記官  王惠嬌